【裁判字號】    95,小上,57
【裁判日期】    950822
【裁判案由】    給付電費
【裁判全文】
臺灣高雄地方法院民事裁定              95年度小上字第57號
上  訴  人  甲○○○○○○○
被上訴人    台灣電力股份有限公司鳳山營業處
法定代理人  乙○○
上列當事人間請求給付電費事件，上訴人對於中華民國95年7 月
3 日本院95年度雄小字第3022號第一審判決提起上訴，本院判決
如下：
    主  文
上訴駁回。
第二審訴訟費用新臺幣壹仟伍佰元由上訴人負擔。
    理  由
一、上訴意旨略以：伊已將包含本件電費在內之全部租金繳納予
    屋主，且伊與被上訴人間並無契約關係存在，被上訴人自不
    得向伊請求給付電費，原審判決伊敗訴，自有違誤，爰依法
    提起上訴，並聲明：(一)原判決廢棄；(二)被上訴人在第一審之
    訴駁回。
二、按對於小額程序之第一審判決之上訴，非以其違背法令為理
    由，不得為之；所謂判決違背法令，乃指判決不適用法規或
    適用不當，民事訴訟法第436 條之24第2 項、第436 條之32
    第2 項準用第468 條分別定有明文。又當事人提起上訴，如
    依民事訴訟法第468 條規定，以小額程序之第一審判決有不
    適用法規或適用法規不當為理由時，其上訴狀或理由狀應有
    具體之指摘，並揭示該法規之條項或其內容，若係成文法以
    外之法則，應揭示該法則之旨趣，倘為司法院解釋或最高法
    院之判例，則應揭示該判解之字號或其內容，如依民事訴訟
    法第469 條第1 款至第5 款所列情形為理由時，其上訴狀或
    理由書應揭示合於該條款之事實，上訴狀或理由書如未依此
    項方法表明，或其所表明者，顯與上開法條規定不相合時，
    即難認為已對小額程序之第一審判決之違背法令有具體之指
    摘，其上訴自難認為合法（最高法院71年台上字第314 號判
    例參照）。末按，上訴不合程式或已逾期間或法律上不應准
    許者，第二審法院應以裁定駁回之，同法第44 4條第1 項前
    段亦有明文。
三、經查：上訴意旨所指其已將本件電費繳納予屋主，及其與被
    上訴人間並無契約關係存在乙節，係屬事實認定之問題；且
    原審判決本於調查證據及兩造辯論結果，亦同此認，以兩造
    間並無契約關係，而上訴人為實際用電人，受有利益致被上
    訴人受有同額之損害，故依不當得利之法律關係判決上訴人
    應給付被上訴人電費新台幣（下同）5 萬1,01 3元及法定遲
    延利息，其理由並無違法不當之處，亦無適用法規顯然不合
    法律規定，或顯然違反司法院現尚有效之大法官會議之解釋
    、最高法院尚有效判例之情形。上訴人指摘原判決不當，而
    未具體說明究有如何不適用法規或適用不當之處，亦未揭示
    該法之條項或其內容之事實，誠難認對該判決之如何違背法
    令已有具體指摘，依前揭說明，自屬於法不合，應予駁回。
四、末按於小額訴訟之上訴程序，法院為訴訟費用之裁判時，應
    確定其費用額，民事訴訟法第436 條之19第1 項、第436 條
    之32第1 項定有明文。本件上訴既經駁回，第二審裁判費用
    1,500 元，自應由上訴人負擔，爰併為裁定如主文第二項所
    示。
五、綜上所述，本件上訴為不合法，依民事訴訟法第436 條之32
    第1 項、第2 項、第436 條之19第1 項、第444 條第1 項前
    段、第95條、第78條，裁定如主文。
中    華    民    國    95    年    8     月    22    日
                  民事第一庭  審判長法  官  甯  馨
                                    法  官  莊珮君
                                    法  官  曾鴻文
正本係照原本作成。
本裁定不得抗告。
中    華    民    國    95    年    8     月    22    日
                                    書記官  王敏東


司法院資訊處製作；財團法人民間司法改革基金會備份。
